【裁判字號】    89,自,51
【裁判日期】    891110
【裁判案由】    
【裁判全文】
台灣基隆地方法院刑事判決                            八十九年度自字第五一號
    自  訴  人  乙○○
    自訴代理人  甲○○
    被      告  黃林
右列被告因竊佔案件，經自訴人提起自訴，本院判決如左：
    主  文
丙○○意圖為自己不法之利益，而竊佔他人之不動產，科罰金伍仟元，如易服勞役以
參佰元折算壹日。
    事  實
一、丙○○明知位於基隆市○○路六五六巷七十一弄一號其住處旁，坐落基隆市○○
    區○○段第七六四地號土地，係乙○○所有，竟意圖為自己不法之利益，於民國
    八十九年三月間予以竊佔約一平方公尺之土地，供自己在上開住處翻修及加蓋建
    築物使用，經乙○○察覺後要求丙○○拆除建物並返還土地，丙○○均置之不理
    。
二、案經被害人乙○○向本院提起自訴。
    理  由
一、訊據被告丙○○固坦承有占用自訴人所有上開土地建築房屋之事實，惟否認有何
    竊佔犯行，辯稱：伊使用自訴人所有土地整修客廳，事先有經過自訴人同意，建
    築師傅亦係自訴人叫來的云云。經查：坐落基隆市○○區○○段第七六四地號土
    地係自訴人乙○○所有，被告於八十九年三月間整修其位於基隆市○○路六五六
    巷七十一弄一號住處時，占用自訴人所有上開土地約一平方公尺，經自訴人發覺
    後請求返還土地，並向基隆市中正區調解委員會聲請調解而被告均置之不理等情
    ，除經自訴代理人甲○○指陳明確外，復有土地登記謄本及基隆市中正區調解委
    員會通知各一份、照片十張在卷足憑，且為被告所不否認。而被告確實占用自訴
    人所有土地約一平方公尺興建住處客廳之事實，亦經本院於八十九年八月十日履
    勘現場查明屬實，有勘驗筆錄及照片三張在卷可證，且有本院囑託基隆市信義地
    政事務所測量及製作之土地複丈成果圖附卷可稽，堪信自訴人之指述為真實。被
    告雖辯稱曾獲自訴人同意使用土地，並經自訴人交代建築師傅施工云云，然被告
    之辯詞為自訴人所否認，被告又未能提出任何證據以實其說，則其辯詞要屬卸責
    之詞而難採信，事證明確，其犯行堪以認定。
二、被告意圖為自己不法之利益，而竊佔他人之不動產，核其所為，係犯刑法第三百
    二十條第二項之竊佔罪，應依同法條第一項處罰。爰審酌被告犯罪之動機、方法
    、目的、犯罪後未將竊佔之土地返還自訴人等一切情狀，量處如主文所示之刑，
    並諭知易服勞役之折算標準，以示懲儆。
據上論斷，應依刑事訴訟法第三百四十三條、第二百九十九條第一項前段、刑法第三
百二十條第二項、第一項、第四十二條第二項、罰金罰鍰提高標準條例第一條前段、
第二條，判決如主文。
中        華        民        國    八十九    年    十一    月    十    日
                                      臺灣基隆地方法院刑事第三庭
                                              法  官  陳 培 仁
右正本證明與原本無異。
對於本件判決如有不服，應於收受送達後十日內，向本院提出上訴書狀，上訴於臺灣
高等法院，並按他造當事人之人數附具繕本。
                                              書記官  施 鴻 均
中        華      民        國    八十九    年    十一    月   十四   日
附錄論罪法條
刑法第三百二十條第一項、第二項
意圖為自己或第三人不法之所有，而竊取他人之動產者，為竊盜罪，處五年以下有期
徒刑、拘役或五百元以下罰金。
意圖為自己或第三人不法之利益，而竊佔他人之不動產者，依前項之規定處斷。


司法院資訊處製作；財團法人民間司法改革基金會備份。
